【裁判字號】    97,上易,110
【裁判日期】    970327
【裁判案由】    竊盜
【裁判全文】
臺灣高等法院臺中分院刑事判決         97年度上易字第110號
上  訴  人
即  被  告  丙○○
                    國民
選任辯護人  蔡順居律師
上列上訴人因竊盜案件，不服臺灣南投地方法院中華民國96年
10月4日第1審判決（96年度易字第470號，起訴案號：臺灣南投
地方法院檢察署96年度偵字第2600、2854、2855、2929、2998、
2999、3242號），提起上訴，本院判決如下：
    主  文
上訴駁回。
    事實及理由
一、本案經本院審理結果，認除第1審判決之事實欄(二)之1.第12
    行之「所得」應更正為「所得54000元」、「朋分」應更正
    為「各分得18000元」、事實欄(二)之2.第4行之「1部小貨車
    」應更正為「車牌號碼8413-NK自用小貨車」、第11行之「
    所得」應更正為「所得約4萬元」、「朋分」應更正為「各
    分得1萬餘元」、事實欄(二)之3.第4行之「駕駛1部自用小客
    車」應更正為「駕駛車牌號碼1579-LJ號自用小客車」、第6
    行「1部休旅車」應更正為「車牌號碼0786-LG自用小客車」
    、第12行之「所得」應更正為「所得28000元」、「朋分」
    應更正為「各分得14000元」、「事實欄(二)之4.第11行之「
    連接數日」應更正為「5日」等部分應予以更正部分者外，
    其餘第1審判決之認事用法及量刑均無不當，應予維持，並
    引用第1審判決書記載之事實、證據及理由（如附件）。
二(一)上訴人即被告（以下稱被告）上訴意旨略以：1.依據原審判
    決所認定被告涉犯之5件竊盜犯行，被告係基於概括犯意為
    之，客觀面上或許係屢犯數罪，惟於主觀面上卻僅係單一單
    意以犯之，自宜以1罪論之；2.原審法院就被告之量刑顯較
    高於同案被告李志強，量刑顯有不當等理由提起上訴。
  (二)經查：
  1.依據95年7月1日修正生效之刑法第56條修正理由之說明，謂
    「對繼續犯同一罪名之罪者，均適用連續犯之規定論處，不
    無鼓勵犯罪之嫌，亦使國家刑罰權之行使發生不合理之現象
    。」、「基於連續犯原為數罪之本質及刑罰公平原則之考量
    ，爰刪除有關連續犯之規定」等語，即係將本應各自獨立評
    價之數罪，回歸本來就應賦予複數法律效果之原貌。經查，
    本件被告所犯5件竊盜罪，各該次竊盜犯行明顯且屬可分，
    無論於各個時間點，亦有所差異性存在；更者於竊盜罪之構
    成要件，並無從認定立法者本即預定該犯罪之本質必有數個
    同種類行為而反覆實行之集合犯行，且竊盜者於竊盜行為完
    成後，各該次犯行即已完成，自應各自成罪，另查被告於本
    案5件竊盜罪後，各該次行為即已完成，當屬各自獨立之行
    為，亦各具獨立性，自無密切不可分之關係，亦顯然與接續
    犯之構成要件未合。復參諸依刑法第56條修正理由之說明，
    謂「對繼續犯同一罪名之罪者，均適用連續犯之規定論處，
    不無鼓勵犯罪之嫌，亦使國家刑罰權之行使發生不合理之現
    象。」、「基於連續犯原為數罪之本質及刑罰公平原則之考
    量，爰刪除有關連續犯之規定」等語，即係將本應各自獨立
    評價之數罪，回歸本來就應賦予複數法律效果之原貌。因此
    ，就刑法第56條修正施行後屬獨立可分之犯行，自應採1罪1
    罰，始符合立法本旨，是本案被告所犯之5件竊盜罪，自應
    依1罪1罰之方式論斷，上訴意旨所稱被告上開5件竊盜犯行
    應以1罪論斷云云，當無可採為被告有利之認定。
  2.次以，被告雖以原審判決量刑過重為由提起上訴，請求本院
    從輕量刑等語。本院衡量被告係犯刑法第321條第1項第3款
    之加重竊盜罪，其法定刑度為6月以上，5年以下有期徒刑，
    且被告係屬累犯，允依法加重其刑，復審以被告係持破壞剪
    、鋤頭、鋸子、鐵橇等客觀上足供作兇器之器具，竊取烏日
    火車站新站地下室倉庫供輸送電力之電纜線、被害人乙○○
    所有樹齡高達數十年之九芎樹、及於夜間侵入被害人吳定興
    、丁○○住宅竊取多人財物，其犯行不但侵害烏日新站之臺
    鐵公司所有財產權益，並將影響該臺鐵公司之正常營運，進
    而造成公眾使用鐵路安全之潛藏危害，亦對乙○○、吳定興
    、林麗珍等被害人財產造成巨大損害，且被告所犯竊盜案件
    已達5次，已係屬有目的性之犯罪，並非偶然犯之，對於社
    會危害即屬重大，另於犯後亦未與相關被害人達成和解，賠
    償被害人所受損害，是以原審量處被告5罪之刑及定應執行
    有期徒刑計3年2月，自無罪刑不相當之情形。
  3.再者，被告就上開所犯5件竊盜罪，已分於警詢、偵查、原
    審法院審理、本院審理中歷次坦認屬實，是原審法院認被告
    上開5件竊盜罪犯行事證明確，而論以刑法第321條第1項第1
    、2、3、4款之加重竊盜罪，並依刑法第47條第1項累犯規定
    ，加重其刑，且將扣案之被告所有，供本案犯罪所用之破壞
    剪1支，依據刑法第38條第1項第2款之規定宣告沒收，其認
    事用法核無違誤，量刑亦稱妥適，被告之上訴為無理由，應
    予駁回。
三、據上論斷，應依刑事訴訟法第373條、第368條，判決如主文
    。
本案經檢察官甲○○到庭執行職務。
中    華    民    國    97    年     3     月    27    日
            刑事第三庭    審判長法  官  王  增  瑜
                                法  官  蔡  紹  良
                                法  官  梁  堯  銘
上列正本證明與原本無異。
不得上訴。
                                書記官  陳  麗  玉
中    華    民    國    97    年    3     月     27    日


司法院資訊處製作；財團法人民間司法改革基金會備份。
